

Contacto

mateo.salazar.21@gmail.com

Quito - Ecuador

+593 - 959 - 5727 - 93

Skills

Frontend Development

UX Design

UI Design

Team Player

Analytical

Creative

Leadership

Javascript

Lenguajes

Ingles

R2

Español

Nativo

MATEO SALAZAR

FRONTEND DEVELOPER | UX/UI

Educación

(2020 - 2024) Pregrado en Diseño en Medios Interactivos

Universidad San Francisco de Quito

Sobre mí

Frontend developer con experiencia en UX/UI, enfocado en crear interfaces intuitivas y funcionales que optimicen la experiencia del usuario. Mi objetivo es seguir desarrollando habilidades avanzadas en frontend y diseño de interfaces, liderando la creación de soluciones digitales innovadoras en proyectos desafiantes, con la visión de crecer profesionalmente hacia roles de liderazgo o emprendimiento independiente.

Experiencia

Diseñador y Administrador de Páginas Web y Redes Sociales

USFQ - Quito, Ecuador Enero 2022 - Febrero 2023

- Diseño y administración de la página de Instagram de la carrera de Diseño Gráfico en Medios Interactivos.
- Diseño y administración de la página de Instagram del Club de Actuación de la USFQ.
- Estrategias de contenido visual y comunicación digital.

Desarrollador Web y Administrador

TuVozTv - Quito, Ecuador Enero 2019 - Actual

- Diseño y desarrollo del sitio web del portal de noticias TuVozTv.
- Creación de la imagen corporativa del portal, optimización de la experiencia de usuario y gestión de contenido.

Desarrollador Frontend y UX Designer

Proyectos Freelance

- App Imperfect: Desarrollo de una plataforma de comercio electrónico visualmente atractiva y fácil de usar, enfocada en productos artesanales.
- Leads.ec: Prototipo de aplicación para la captación de leads, optimizado para mejorar la generación de prospectos.

Herramientas

- Diseño y Prototipado: Adobe XD, Figma, Sketch.
- Desarrollo Web: VS Code, Git, GitHub.
- Edición y Animación: Adobe Photoshop, Adobe Illustrator, Adobe After Effects.
- Content Management: WordPress, Squarespace.